【裁判字號】    98,財管,49
【裁判日期】    980825
【裁判案由】    指定遺產管理人
【裁判全文】
臺灣屏東地方法院民事裁定              98年度財管字第49號
聲  請  人  臺灣中小企業銀行股份有限公司
法定代理人  丙○○
代  理  人  乙○○
上列聲請人聲請選任被繼承人甲○○之遺產管理人事件，本院裁
定如下：
    主  文
選任蘇志成律師為被繼承人甲○○（女，民國39年12月17日出生
，身分證統一編號：Ｚ000000000號，最後住所地為屏東縣潮州鎮
○○路49號，民國89年11月7 日死亡）之遺產管理人。
程序費用新臺幣壹仟元由被繼承人甲○○之遺產負擔。
    理  由
一、聲請意旨略以：被繼承人甲○○於民國89年11月7 日死亡，
    且所有順位之繼承人均已死亡或拋棄繼承，親屬會議復未於
    繼承開始後一個月內選定遺產管理人。聲請人為被繼承人之
    債權人，係利害關係人，為此聲請選任甲○○之遺產管理人
    等語。
二、按繼承開始時，繼承人有無不明者，而無親屬會議，或親屬
    會議未於1 個月內選定遺產管理人者，利害關係人得聲請法
    院選任遺產管理人，並由法院依公示催告程序，定6 個月以
    上之期限，公告繼承人，命於期限內承認繼承，民法第1177
    條、第1178條分別定有明文。此為關於無人承認繼承之規定
    。又先順序繼承人均拋棄其繼承權時，由次順序之繼承人繼
    承，其次順序繼承人有無不明或第四順序之繼承人均拋棄其
    繼承權者，準用關於無人承認繼承之規定，民法第1176條第
    6 項亦有明文。
三、經查，聲請人主張被繼承人甲○○於89年11月7 日死亡，其
    所有順位之繼承人均已死亡或向本院為拋棄繼承之意思表示
    ，故被繼承人已無民法第1138條所列各順序之繼承人等情，
    有除戶謄本、89年11月29日屏院正民安字第89繼464 號准予
    備查函影本、90年1 月9 日屏院正民安字第90繼22號准予備
    查函影本、繼承系統表、戶籍謄本等件可稽，並經本院職權
    調閱89年度繼字第464 號、90年度繼字第22號卷宗核閱無誤
    ，堪信為真實。依前開民法第1176條第6 項規定，自應準用
    關於無人承認繼承之規定。而被繼承人甲○○之親屬會議並
    未於死亡發生之日起1 個月內選定遺產管理人呈報法院，聲
    請人主張其係利害關係人，亦據其提出臺灣嘉義地方法院債
    權憑證影本、財政部臺灣省南區國稅局97年度綜合所得稅各
    類所得資料清單影本為證，堪信為真實，聲請人為被繼承人
    之債權人，係利害關係人，是依首開規定，聲請人聲請法院
    選任遺產管理人，尚無不合。本院審酌蘇志成律師乃屏東律
    師公會成員，法學素養深厚，與聲請人及被繼承人間均無何
    利害關係，能勝任遺產管理人一職，爰選任蘇志成律師為被
    繼承人甲○○之遺產管理人。
四、依非訟事件法第24條第1 項、第157 條，裁定如主文。
中    華    民    國    98    年    8     月    25    日
                        家事庭法  官  楊中琪
以上正本係照原本作成。
如不服本裁定應於送達後10日內向本院提出抗告狀，並繳納抗告
費新臺幣1,000元。
                              書記官  簡慧瑛
中    華    民    國    98    年    8     月    25    日


司法院資訊處製作；財團法人民間司法改革基金會備份。
